### PATRICK CAGNONI

Endereço: QMSW 6, Sudoeste, Brasília/DF Phone: (61) 995562354

E-mail: pat.mcagnoni@gmail.com

### **OBJETIVO**

Desenvolvedor front end JR.

### **RESUMO**

Formado em Análise de Sistemas, estágio em empresa de Tecnologia da educação, experiência de trabalho no desenvolvimento e manutenção de sites de comércio eletrônico. Possui habilidades em HTML, CSS, SASS, Javascript, React, Vue, Node, Git.

# EXPERIÊNCIA

## Estágio

### Raleduc

10/2017 - 06/2018

Durante meu período na Raleduc, trabalhei em um web app que tornava mais fácil e intuitivo o gerenciamento de cursos no Moodle. Também trabalhei no desenvolvimento de scripts para suporte na criação de cursos online e outras demandas de T.I. em geral.

### **Desenvolvedor front end**

### Enext

08/2020 - 01/2021

Como parte do time de projetos, meu papel principal era desenvolver diversos elementos que compõem uma página de comércio eletrônico. Carrinho, página de produto e vitrine são alguns dos exemplos. Também auxiliei na manutenção de sites já desenvolvidos para garantir o funcionamento adequado.

# **EDUCAÇÃO**

### Graduação em Análise e Desenvolvimento de Sistemas.

Centro Universitário Cruzeiro do Sul

08/2019 - 06/2020

#### Certificados

- curso Ética no Desenvolvimento de Sistemas Bradesco
- curso Fundamentos de Lógica de Programação Bradesco
- curso Introdução ao Javascript Bradesco
- curso Fundamentos da Gestão de TI FGV
- curso Impacto da TI nos Negócios FGV